臺灣高等法院臺南分院刑事判決　　　　　 九十一年度上更(二)字第一六一號　Ａ
　　　上　訴　人　臺灣嘉義地方法院檢察署檢察官
　　　上　訴　人
　　　即　被　告　甲　○　○
　　　選任辯護人　嚴　庚　辰
右上訴人因被告偽造文書等案件，不服臺灣嘉義地方法院八十七年度訴字第四八二號
中華民國八十七年十一月六日第一審判決（起訴案號：臺灣嘉義地方法院檢察署八十
七年度偵字第一二五九號），提起上訴，判決後經最高法院第二次發回更審，本院判
決如左：
      主      文
原判決關於甲○○部分撤銷。
甲○○連續意圖為自己不法之所有，而侵占對於業務上所持有之物，處有期徒刑年
陸月。
偽造之「丁○○」印章壹枚及如附表貳所示，編號一至八所示支票上偽造之「丁○○
」印文捌枚，均沒收。
      事      實
一、甲○○與丙○○（蔡某業據本院判處有期徒刑肆月，如易科罰金以參佰元折算壹
    日確定）原受雇於嘉義市○○○街七號金羅門行銷有限公司（以下簡稱金羅門公
    司），甲○○擔任業務員，負責銷貨並收取貨款等工作，丙○○則為業務主管，
    均為從事業務之人，甲○○竟於任職期間，自民國（下同）八十六年十月間至同
    年十二月止，基於概括犯意，意圖為自己不法之所有，連續將公司客戶丁○○（
    已更名為賴柔均）、陳志樺及不詳姓名之甲○○友人購買電池所交付現金貨款共
    計新台幣（下同）一千一百九十九萬三千六百零九元侵占入己後花用殆盡（詳如
    附表壹所示）。嗣因金羅門公司負責人戊○○（現已改名為羅翔宏）向甲○○質
    問，甲○○竟經由報紙上所載電話號碼向不詳姓名者購得如附表貳所示，已蓋妥
    發票人印章，及已填載甲○○需要之金額、日期之俗稱「芭樂票」共九張，並於
    不詳時、地，利用不知情之某成年人偽刻丁○○之印章一枚，並基於概括犯意，
    為掩飾其侵占犯行，蓋用偽刻之丁○○印章於附表貳編號一～八所示支票背面，
    偽造丁○○背書，足生損害於丁○○及金羅門公司。於八十六年十一月十八日、
    同年月十八日左右之某日、八十七年一月六日，交付不知情之賴培群而行使之。
    丙○○則因業務銷售對象大部分集中於丁○○，並未分散風險及招攬其他客戶，
    恐遭金羅門公司負責人戊○○責問，遂與甲○○共同基於在業務上作成之文書虛
    偽登載之犯意聯絡，並基於概括之犯意，連續於如附表壹所示銷貨日期，在業務
    上所製作之出貨單上記載如附表壹所示不實客戶「桐昇」及「長億水電行」，及
    於八十七年十一月十二日、同年十一月十八日、同年十一月十八日左右某日、八
    十七年一月六日，由丙○○在其業務上作成之文書每日銷貨日報表上，記載自客
    戶「桐昇」、「長億」處，收回貨款支票，連同如附表貳所示支票，持以繳回金
    羅門公司，足生損害於丁○○、金羅門公司、桐昇及長億水電行（其中附表貳編
    號二之支票記載收回支票明細之銷貨日報表已滅失，無法尋獲）。嗣上開支票經
    提示未獲兌現，戊○○詢問客戶後始查悉上情。
二、案經金羅門公司負責人戊○○訴請臺灣嘉義地方法院檢察署檢察官偵查起訴。
      理      由
一、訊據上訴人即被告甲○○否認右揭犯行，辯稱伊所收之現金貨款均有交給戊○○
    ，伊因受戊○○威脅，才交付支票，不知道支票上為何有丁○○之背書，伊並未
    侵占云云。然查：
  (一)右揭事實，迭據金羅門公司負責人戊○○（即羅翔宏）於偵查、原審及本院審理
    時指訴綦詳，核與證人丁○○、陳志樺分別於偵查及原審審理時證述之情節相符
    。並有出貨單影本二十二份、估價單影本四份、八十六年十一月十二日銷貨日報
    表影本一份及支票影本九份、退票理由單影本三份附於偵查卷、八十六年十一月
    十八日、八十七年一月六日銷貨日報表二份附於本院上更(一)審卷內可考（八十六
    年十一月十八日、十一月十二日兩紙銷貨日報表係丙○○所填寫，惟以甲○○名
    義提出於告訴人金羅門公司，為丙○○所是認）。而金羅門公司業務員所收取之
    貨款係直接由業務員向金羅門公司負責人戊○○繳回報帳，並不須經過同案被告
    丙○○，業務員所收貨款須當天報繳，未收回之貨款則須作報表呈報，此據告訴
    人代表人戊○○、證人許耿偉於原審審理時指述屬實。證人丁○○、陳志樺均證
    稱其等接洽之對象係被告甲○○，且均將現金貨款交付給被告甲○○等情明確，
    則被告甲○○自應將上開現金貨款交付戊○○。
  (二)被告甲○○於偵查中供稱：「（丁○○等人向你們公司訂貨，是否由你出貨？）
    是，他們確實有訂貨，貨品也有出貨到他們那兒，長億水電行我做到丁○○那」
    、「（貨款如何收？）支票我去買的，貨款是交現金，我交給老闆」、「（為何
    你還開支票？）戊○○說這幾月來貨款未交給公司，叫我開支票」、「（你支票
    何來？）看報紙買的，賣我的人當場開給我，印章也是賣我的人蓋的」、「（支
    票背書丁○○印章誰蓋的？）不知道」、「（你支票交給誰？）老闆」、「（丙○○知道這些支票是在報紙上向人買的？）不知道」、「（你跟公司的財務糾紛
    丙○○知道？）他事後才知道」、「（長億水電行的貨是交給丁○○？）是」等
    語，於原審審理時供稱：「．．．我都有將貨款交回給老闆，我交現金」、「（
    你回收的貨款是否要經過丙○○？）不用，直接交給老闆」、「（交付支票何用
    ？）我是被戊○○逼的，因為他說我的錢都沒有交給他」、「他恐嚇我，如沒有
    把錢交出來，要到我家對我個人生命不利及對我家人不利」、「（支票上為何有
    丁○○背書？）我不曉得」、「（那些支票從何處來？）看報紙買來的」、「（
    丁○○有無經手？）沒有」、「（丙○○有無經手？）沒有」、「丙○○有無共
    同謀議要交這些支票回公司？）丙○○他沒有」、「丙○○不知道我去買支票，
    是到公司開立時他才知情」、「（支票開立時丙○○是否在場？）是，事先他不
    知情」，於本院上更(一)審訊問時，就附表壹編號九載明出貨單客戶為甲○○者，
    亦自承係出貨予伊友人，且已收回貨款等語，則本件之貨款全數均由被告甲○○
    所收取，應可認定。附表貳所示九張支票，除編號二之繳回日報表已滅失，無從
    查考外，餘八張支票均係丙○○自甲○○處收到後，繳回公司（其中八十六年十
    一月十八日銷貨日報表係丙○○製作，惟業務員姓名則填載為甲○○），為丙○○所是認。然丙○○否認知悉甲○○交付者為「芭樂票」，依甲○○上揭供述，
    亦難認丙○○知悉所轉交予公司之支票為「芭樂票」以及其上丁○○背書均係偽
    造者。被告甲○○雖否認偽造丁○○背書，惟賴女亦否認其上背書為渠所為，且
    賴女並未交附表貳所示支票予甲○○；丙○○亦僅轉交予公司，衡情無加以偽造
    之必要，故附表貳編號一至八共八紙支票上之丁○○背書，應係被告甲○○偽造
    。
  (三)另被告甲○○雖否認侵吞貨款，惟若被告甲○○確有繳回現金，自不可能再交付
    如附表貳所示面額達一千零八十七萬六千七百元之支票給告訴人公司，且果若戊○○於收取被告交付之現金貨款後再恐嚇被告甲○○交付附表貳所示之支票，自
    係觸犯恐嚇取財罪，未見被告甲○○為任何法律訴追行動，亦與常情有違；是
    被告甲○○確有侵占附表壹所示之現金貨款，並於附表貳所示編號一至八支票上
    偽造丁○○之背書。而綜上被告甲○○之供述，及參以戊○○於本院上更(一)審審
    理時指稱：「（你認為所有的貨款皆由丙○○侵占？）我認為他只有業務登載不
    實，他並未經收貨款，所有貨款皆由甲○○直接向我報繳」等語。戊○○此部分
    證言雖與本院上更(一)審卷附八十六年十一月十八日丙○○以甲○○名義以及八十
    七年一月六日丙○○以自己名義，將甲○○繳交之附表貳編號一及編號三～九計
    八紙貨款支票繳交告訴人公司之銷貨日報表所載未盡一致，然丙○○確未經手現
    金貨款，故戊○○證稱蔡某未侵占貨款乙節，尚非無據，足見丙○○對於被告甲○○侵占貨款及偽造丁○○背書之犯行應不知情而無犯意之聯絡。況丙○○既未
    經手業務員繳回之現金貨款，自無法從中瞭解被告甲○○究竟有無確實繳回貨款
    ，自難以其仍對外出貨並自被告甲○○收取貨款支票即遽認其有包庇被告甲○○
    而論以共同正犯。
  (四)丙○○於本院上更(一)審審理時供稱：「（在銷貨單上記載桐昇及長億水電行，甲○○是否知情？）我有告訴他」等語，另被告甲○○亦於偵查中供稱客戶名稱長
    億水電行之貨品係交付給丁○○，顯然被告甲○○與同案被告丙○○就登載不實
    事項於業務上作成文書之犯行，有犯意之聯絡。
  (五)被告甲○○另辯稱，附表貳所示九張支票（甲○○自偵查至本院前審均稱係八張
    支票，惟依卷內證物，尚有編號九之支票未調查及審理，本院就該編號九訊問被
    告甲○○，林某自承此編號九之支票與編號一之八之支票，均係伊買來之「芭樂
    票」，併予敘明。見本院上更(一)審卷第六十四頁），係伊在公司辦公室內，依戊○○指示之日期、金額，一次填寫完畢云云。惟戊○○否認之（實際上，老板不
    可能收取來源不明及不能兌現支票），同案被告丙○○亦稱業務員在自己辦公桌
    上做事，伊不會去注意或過問等語。依卷附八十六年十一月十八日、八十七年一
    月六日銷貨日報表所載經由丙○○繳回公司之貨款支票，係分次為之；又依卷附
    被告甲○○以自己為客戶，實際銷貨給友人之八十六年十月卅日出貨單所載，當
    日貨款共六十萬二千六百十六元，甲○○繳回公司者為現款二六一六元，支票面
    額六十萬元（出貨單影本附於本院本院上更(一)審證物袋內），經核此紙支票即為
    附表貳編號二所示支票，而甲○○又稱此筆八十六年十月卅日共六十萬二千六百
    十六元已收回全部現金（本院八十八年九月十七日筆錄），益可證六十萬元支票
    金額係被告甲○○於收回現金中，取出尾款二六一六元，連同另行開立之六十萬
    元支票，繳回公司，其辯稱依戊○○指示開立支票面額若干云云，並非實在。
  (六)被告甲○○另指稱伊所交支票，係一次交付戊○○云云。然就卷附上揭八十六年
    十一月十八日、八十七年一月六日銷貨日報表，已可知係分次提出，且依戊○○
    所提支票託收簿（附於本院上更(一)審證物袋內），亦可知係分別託收，其託收日
    期詳如附表貳所載。至於附表貳編號二支票，何時繳回告訴人公司乙節，因戊○○稱繳回之日報表已滅失，無法尋獲，然觀諸編號二票載發票日為八十七年一月
    卅一日，與之同日者有附表貳編號一及九兩紙支票，此二張支票係八十六年十一
    月十八日繳回已如前述，故附表貳編號二支票，係與附表貳編號一及九支票，於
    不同張銷貨日報表內提交公司，質言之，此編號二支票提出日期應在八十六年十
    一月十八日左右某日，連同八十六年十一月十八日、八十七年一月六日，附表貳
    共九紙支票係分三次交回公司，應可認定，被告甲○○所為一次繳回公司云云，
    並非實在。
  (七)再據丙○○於本院上更(二)審再證稱「問（偵查卷之出貨單是何人出貨的？提示廿
    四頁至卅六頁）答：這些出貨單是甲○○的客戶，當時甲○○腳曾受傷，我基於
    課長的責任所以才幫他搬這些電池，所以這些出貨單應該是甲○○出貨的，當時
    老板都有清點過了。問（提示原判決附表一、二，為何貨款及支票會不付合？）
    答：現金及支票是老板及老板娘在點收，我並不知道。問（甲○○在外面買俗稱
    芭樂票之事你是否知道？）答：我不知道。問（甲○○他有無曾向你說他買支票
    之事？）答：沒有。問（剛才甲○○說出貨單沒有本人簽名的話根本不可能出貨
    有何意見？）答：我不知道沒有簽名老板為何會讓我們出貨，那些貨都經過老板
    及會計點過貨。問（那些沒有簽名的出貨單事隔那麼久你為何會知道貨都出貨？
    ）答：實際上是我幫甲○○他搬的，有時甲○○也有跟我到客戶那邊去。問（金
    羅門公司收款方式為何？）答：有分現金、月結現金、月結支票，看業務員跟客
    戶如何談。問（如果甲○○沒有將上個月的貨款收回來，老板會不會出貨給甲○○？）答：老板沒有嚴格規定上月貨款沒有收回下月不會出貨，那要看客戶的信
    用度。我們每天都會填寫日報表收款及未收款項。甲○○前二個月沒有把錢收回
    來的話，老板還是會在第三個月讓甲○○出貨」等語（見本院上更(一)審九十一年
    四月二十九日訊問筆錄）。由此足證，被告雖未將貨款繳回，基於老板信任員工
    之心態，亦可能讓被告繼續出貨，亦不可能遽予將被告解職。
  (八)再據戊○○（即羅翔宏）於本院上更(二)審證稱「問（甲○○當你公司外務時，你
    如何發現他侵占你千萬元？）答：是發現甲○○拿回來的支票跳票，才發現是假
    的。問（為何原審判決附表一貨款金額為一千一百九十九萬三千六百零九元而附
    表二之支票金額為一千零八十七萬六千七百元？提示並告以要旨）答：我收款時
    有些收現金有些收支票，有些客戶的大宗金額尾款會扣掉，所以支票及貨款會一
    些不符。問（有二十二張出貨單，為何十二張甲○○沒有簽名？提示）答：因為
    我發現甲○○有問題不給他再出貨，所以甲○○透過丙○○的名義代替甲○○他
    出貨，所以才沒有簽名，實際上也是甲○○出貨。問（為何你之前作證說如果是
    丙○○出貨的話甲○○就不會在上面簽名？提示）答：那時甲○○不來上班，是
    甲○○他打電話叫丙○○代他出貨，實際上也是甲○○出貨。問（依你們公司作
    業流程，業務員收支票回來是否應親自製作日報表，並在該日報表簽名確認？）
    答：對的。問（本件八張支票甲○○共分幾次交回公司？他有無將未到期支票先
    送至銀行託收？）答：好像三次，有將未到期支票送到銀行託收。問（甲○○僅
    到金羅門公司任職二、三個月，為何如此信任甲○○能讓被告短期間內出貨金額
    達一千四百餘萬元？答：不是完全甲○○出貨，有些是丙○○以他的名義替甲○○出貨。另一原因是電子要漲價，客戶會預先大量進貨。問（依公司作業流程由
    何人出貨是否即應在出貨單上簽名？為何本件卷內所附出貨單俱非甲○○筆跡？
    又如何證明是甲○○出貨？又為何日報表上亦非甲○○筆跡？）答：有的是甲○○出貨，有些都是丙○○代甲○○出貨，由丙○○簽名。日報表都是丙○○寫的
    ，有些應該有甲○○的筆跡。問（甲○○侵占你千萬元，甲○○如何向你說？）
    答：甲○○說他會想辦法還我，他說他父親當鄉民代表家裡有土地，叫我不要怕
    。甲○○曾開過賓士車來上班」等語（見本院上更(二)審九十一年五月二十日訊問
    筆錄）。由此足證附表壹編號一～二七號之貨款金額雖載為一千一百九十九萬三
    千六百零九元，核與附表貳所示九紙支票之金額為一千零八十七萬六千七百元，
    有所不符，惟依戊○○上開之指訴稱伊收款時有些收現金有些收支票，有些客戶
    的大宗金額尾款會扣掉，所以支票及貨款會一些不符等情以觀，遂有上開貨款金
    額與支票金額不符情事，惟此仍不能為被告甲○○有利之證據。又扣案之二十二
    張出貨單，雖有十二張甲○○沒有簽名，亦據戊○○解釋稱因為伊發現甲○○有
    問題不給他再出貨，所以甲○○透過丙○○的名義代替甲○○他出貨，所以才沒
    有簽名，實際上也是甲○○出貨等情甚詳在卷足稽，又戊○○雖曾說過如果是丙○○出貨的話甲○○就不會在上面簽名，惟係因當時甲○○不來上班，是甲○○
    打電話叫丙○○代他出貨，實際上也是甲○○出貨，因而被告甲○○在卷附之十
    二張出貨單上雖未簽名，惟仍係被告所出貨，則被告於此部分所辯亦係避重就輕
    之詞，亦難採信。
  (九)再據丁○○（即賴柔均）於本院上更(二)審時再據稱「問（你訂貨是否你和甲○○
    接洽？）答：是的，但丙○○曾經和甲○○去二、三次，其餘都是甲○○。問（
    你和甲○○接洽買電池金額共多少錢？提示原審判決附決）答：幾十萬元是有，
    但沒有一百多萬元。我沒有跟他買一百多萬元的貨。問：桐昇及長億水電你是否
    知道？）答：有聽說過桐昇，長億我不知道，我沒有和他交往。問（你和金羅門
    交易情形為何？）答：是甲○○和我接洽才開始的，我以前沒有和金羅門公司交
    易過。問（金羅門公司和你交易是否都是甲○○接洽或是丙○○曾經單獨去向你
    表示說甲○○因腳痛不能來？）答：都是甲○○來，丙○○沒有單獨來，是甲○○和丙○○曾經二、三次一起來」等語（見本院上更(二)審九十一年六月十七曰訊
    問筆錄）。又據證人乙○○於本院調查中雖證稱「問（你是桐昇公司負責人？）
    答：是的，現沒有在做了。問（你和甲○○有無生意往來？）答：之前我是和金
    羅門的業務接洽，是後來才和一姓蔡的業務員接洽，在庭的甲○○跟著姓蔡的後
    面好像只一、二次，姓蔡的和我接洽也沒有幾次。問（你和金羅門蔡姓業務員或
    是甲○○作生意之金額多少？）答：這麼久了我記不起來了。我和姓蔡的業務員
    是現金買賣金額不大，我沒有和甲○○作生意，他也沒有來給我收票過。問（甲○○和姓蔡的業務員到你公司是作何事？）答：只是跟隨姓蔡的業務員來只是坐
    在那邊或是幫忙搬貨，所以我對他沒有什麼印象」等語（見本院上更(二)審九十一
    年七月一日訊問筆錄），依上開丁○○之證述，其與甲○○之交易僅有幾十萬元
    ，而乙○○看過被告甲○○與丙○○一起到其公司一、二次，由此更足證被告甲○○因將金羅門公司所示如附表壹等值之貨出貨給其他人，將款收回占為己有後
    ，因其老板戊○○發覺被告未將貨款繳回，乃將較大宗之貨偽造其將貨出貨給附
    表壹所示之丁○○、乙○○等人，並買來不能兌現之支票交給戊○○搪塞，因此
    縱被告未與丁○○交易大宗之貨款及未與乙○○交易，惟應均係被告為了讓其老
    板有交待而臨時偽造，顯見被告所辯未與丁○○交易大宗之金額及未與乙○○交
    易云云，亦係卸責之詞，亦不足採信。
  (十)依上開丙○○、戊○○、丁○○之證述及被告甲○○於偵查中、原審之供述支票
    係伊看報紙買來的等語以觀，被告甲○○確係有出貨如附表一所示之貨款，因未
    將貨款繳回公司，其老闆戊○○發現甲○○出貨確未收取貨款，甲○○心急遂自
    行買取「芭樂票」之支票繳給公司老板戊○○，因支票屆期退票，戊○○始知甲○○所交給之支票係甲○○買來之「芭樂票」，又若被告甲○○未侵占如附表一
    所示之貨款，何以願買來附表二所示之支票以應付戊○○，顯見依常情以觀，被
    告確有侵占附表一之貨款應係真實。
  (十一)又被告甲○○於偵查及原審審理中已坦承支票是伊看報紙買的，賣伊的人當場開
    給伊，發票人印章也是賣伊的人蓋的等語，雖被告於本院前審中亦坦承支票是伊
    買來的，惟嗣後於本院審理中又辯稱支票是老板戊○○看報紙打電話聯絡拿來的
    云云，前後所供矛盾，惟此乃被告畏罪之辯解，不足為奇，但該等支票應係被告
    看報紙依被告需要之金額、日期，由賣支票之人填載完畢後再交給被告，此外並
    無證據足資證明被告有偽造有價證券之犯行，惟老板經營生意，所要取得係合法
    能兌現之支票，不可能自行買取不能兌現之支票充當貨款，因而被告此部分所辯
    不符常情，不足採信，惟被告居心何在，竟做此不負責任且與常情有違之辯解，
    其意圖卸責至為明顯，惟此亦無解於其侵占之犯行，併此明。
  (十二)查被告甲○○侵占一千一百九十九萬三千六百零九元，其顯有為自己不法所有之
    意圖；被告甲○○偽造丁○○之背書，已足以生損害於丁○○及金羅門公司，又
    其在如附表壹所示銷貨日期，在業務上所製作之出貨單上記載如附表壹所示不實
    客戶「桐昇」及「長億水電行」，連同如附表貳所示支票，持以繳回金羅門公司
    ，亦足生損害於丁○○、金羅門公司、桐昇及長億水電行，同案被告丙○○、甲○○共同於業務上作成之文書登載不實，亦足以生損害於金羅門公司。同案被告
    丙○○之自白核與事實相符；被告甲○○之所辯顯係事後卸責之詞，不足採信，
    事證明確，被告甲○○上開犯行均堪認定。
二、核被告甲○○侵占貨款所為，係犯刑法第三百三十六條第二項之業務侵占罪、行
    使偽造背書所為，係犯同法第二百十六條、第二百十條之行使偽造私文書罪、行
    使不實之銷貨單、銷貨日報表所為，係犯同法第二百十六條、第二百十五條之行
    使業務上登載不實文書罪；被告甲○○就行使業務上登載不實文書之犯行，與同
    案被告丙○○間，有犯意聯絡及行為分擔，均為共同正犯。被告甲○○利用不知
    情之某成年人偽刻丁○○之印章一枚，係屬間接正犯。其偽造印章及印文之行為
    ，為其偽造私文書之階段行為；偽造私文書之低度行為，為其行使偽造私文書之
    高度行為所吸收；被告甲○○及同案被告丙○○偽造業務上登載不實文書之低度
    行為，為其等行使業務上登載不實文書之高度行為所吸收，均不另論罪。被告甲○○先後多次業務侵占、行使偽造私文書、行使業務上登載不實文書之犯行，均
    係時間緊接，所犯各係犯罪構成要件相同之罪，顯各係基於概括之犯意反覆為之
    ，均應依刑法第五十六條之規定論以一罪，並加重其刑。又本件被告甲○○因將
    出貨之款項侵占後，為了避免戊○○責問，乃偽造出貨單，因而被告甲○○為了
    侵占貨款而行使偽造私文書罪及行使不實之銷貨單、銷貨日報表之行使業務上登
    載不實文書罪；是被告甲○○所犯上開三罪間，有方法、結果之牽連關係，應依
    刑法第五十五條之規定從較重之業務侵占罪處斷。
三、原審予以論罪科刑，並量處有期徒刑四年，固非無見。惟查：（一）原判決關於
    被告所犯行使偽造私文書部分，是否基於概括犯意，未予說明其認定之依據。（
    二）又原判決附表一所列侵占款項，其中編號一之金額應為一萬零五百元，誤記
    為十萬零五百元；編號九客戶名稱應為甲○○友人，誤記為丁○○；編號十三金
    額為六十三萬四千三百卅元，誤記為六十二萬四千三百卅元；編號十七金額應為
    卅五萬七千一百廿元，誤記為二百十五萬七千一百廿元；編號廿一之九十萬七千
    三百卅五元係編號廿同一筆貨款重複列計；另漏載一筆客戶名稱陳志樺，八十六
    年十二月二日銷貨金額為十五萬六千元之貨款。本院本審就上開錯誤，予以更正
    如本判決附表壹所示，共計侵占金額為一千二百零三萬八千五百九十四元。（三
    ）又原判決附表二編號四之支票金額應為一百廿二萬元，原判決誤記為一百廿萬
    元，且原判決漏列第0000000號支票（此部分檢察官亦漏未起訴，因與起
    訴，且經本院為有罪判決部分，有連續犯裁判上一罪關係，為起訴效力所及，本
    院得併予審理）本院本審判決除就上開缺失予以更正外，並分別註記各該支票繳
    回公司日期及託收日期如本判決附表貳所示。（四）又被告甲○○侵占之貨款為
    一千一百九十九萬三千六百零九元，原審卻載為一千四百五十七萬九千九百二十
    九元，亦有未洽。被告上訴，仍執陳辭，否認有侵占犯行，並無可取；公訴人上
    訴，指原審對被告甲○○量刑過輕，亦非有據。因原判決就被告甲○○部分有上
    開可議之處，自無可維持，應由本院將原判決關於被告甲○○部分撤銷改判。爰
    審酌被告甲○○之品性、知識程度、侵占款項高達一千一百九十九萬三千六百零
    九元，及其所生危害併犯罪後態度非佳等一切情狀，量處如主文第二項所示之刑
    。被告甲○○偽造之丁○○印章一枚，因不能證明業已滅失，及於如附表貳所示
    之支票上偽造之「丁○○」印文共八枚，均應依刑法第二百十九條之規定宣告沒
    收。
據上論斷，應依刑事訴訟法第三百六十九條第一項前段、第三百六十四條、第二百九
十九條第一項前段、第五十六條、第三百三十六條第二項、第二百十六條、第二百十
條、第二百十五條、第五十五條、第二百十九條，罰金罰鍰提高標準條例第一條前段
，判決如主文。
本案經檢察官楊治宇到庭執行職務。
中    華    民    國      九十一      年      七      月      二十四    日
                                  臺灣高等法院臺南分院刑事第六庭
                                      審判長法官  楊    明    章
                                            法官  戴    勝    利
                                            法官  顏    基    典
右正本證明與原本無異。
如不服本判決，應於判決送達後十日內向本院提出上訴狀，其未敘述理由者並應於提
出上訴狀後十日內向本院補提理由書（應附繕本)。
                                      法院書記官  呂    嘉    文
中    華    民    國      九十一      年      七      月      二十六    日
附錄法條：
刑法第三百三十六條第二項：對於業務上所持有之物，犯前條第一項之罪者，處六月
                          以上五年以下有期徒刑，得併科三千元以下罰金。
附表壹：
┌──┬─────┬──────────┬─────────────┐
│編號│ 客戶名稱 │銷    貨    日    期│    侵占金額（新台幣）    │
├──┼─────┼──────────┼─────────────┤
│一、│  桐  昇  │八十六年十月八日    │一萬零五百元              │
├──┼─────┼──────────┼─────────────┤
│二、│  丁○○  │八十六年十月九日    │十四萬二千八百四十八元    │
├──┼─────┼──────────┼─────────────┤
│三、│  丁○○  │八十六年十月十三日  │十四萬二千八百四十八元    │
├──┼─────┼──────────┼─────────────┤
│四、│  桐  昇  │八十六年十月十四日  │一萬五千四百六十二元      │
├──┼─────┼──────────┼─────────────┤
│五、│  桐  昇  │八十六年十月十五日  │二十七萬四千七百五十二元  │
├──┼─────┼──────────┼─────────────┤
│六、│長億水電行│八十六年十月十六日  │二十九萬八千九百元        │
├──┼─────┼──────────┼─────────────┤
│七、│  丁○○  │八十六年十月二十六日│一百五十九萬七千四百四十元│
└──┴─────┴──────────┴─────────────┘
┌──┬─────┬──────────┬─────────────┐
│八、│  丁○○  │八十六年十月二十七日│三十一萬八千七百二十元    │
├──┼─────┼──────────┼─────────────┤
│九、│甲○○不詳│八十六年十月三十日  │六十萬二千六百十六元      │
│    │姓名友人  │                    │                          │
├──┼─────┼──────────┼─────────────┤
│十、│  丁○○  │八十六年十月三十日  │一百四十四萬一千九百二十元│
├──┼─────┼──────────┼─────────────┤
│十一│  桐  昇  │八十六年十一月七日  │十六萬三千零五十四元      │
├──┼─────┼──────────┼─────────────┤
│十二│  丁○○  │八十六年十一月七日  │一百四十八萬九千九百二十元│
├──┼─────┼──────────┼─────────────┤
│十三│  桐  昇  │八十六年十一月七日  │六十三萬四千三百三十元    │
├──┼─────┼──────────┼─────────────┤
│十四│  丁○○  │八十六年十一月十二日│二十二萬三千四百八十八元  │
├──┼─────┼──────────┼─────────────┤
│十五│  桐  昇  │八十六年十一月十二日│三十一萬二千九百五十三元  │
└──┴─────┴──────────┴─────────────┘
┌──┬─────┬──────────┬─────────────┐
│十六│  桐  昇  │八十六年十一月十三日│一萬四千五百六十元        │
├──┼─────┼──────────┼─────────────┤
│十七│  丁○○  │八十六年十一月十八日│三十五萬七千一百二十元    │
├──┼─────┼──────────┼─────────────┤
│十八│  桐  昇  │八十六年十一月十九日│十三萬四千零九十六元      │
├──┼─────┼──────────┼─────────────┤
│十九│  丁○○  │八十六年十一月廿二日│一百十三萬五千一百零四元  │
├──┼─────┼──────────┼─────────────┤
│二十│  桐  昇  │八十六年十一月廿九日│九十萬七千三百三十五元    │
├──┼─────┼──────────┼─────────────┤
│廿一│  桐  昇  │八十六年十一月廿九日│九十萬七千三百三十五元    │
├──┼─────┼──────────┼─────────────┤
│廿二│  陳志樺  │八十六年十二月二日  │十五萬六千元              │
├──┼─────┼──────────┼─────────────┤
│廿三│  丁○○  │八十六年十二月二日  │二萬三千八百零八元        │
├──┼─────┼──────────┼─────────────┤
│廿四│  陳志樺  │八十六年十一月十二日│二十一萬四千二百元        │
└──┴─────┴──────────┴─────────────┘
┌──┬─────┬──────────┬─────────────┐
│廿五│  陳志樺  │八十六年十一月五日  │二十一萬二千九百七十六元  │
├──┼─────┼──────────┼─────────────┤
│廿六│  陳志樺  │八十六年十二月二日  │十萬一千一百八十四元      │
├──┼─────┼──────────┼─────────────┤
│廿七│  陳志樺  │八十六年十一月廿七日│十六萬零一百四十元        │
└──┴─────┴──────────┴─────────────┘
        總計：一千一百九十九萬三千六百零九元
附表貳：
┌─┬────┬───────┬────┬──────┬───┬────┐
│編│付 款 人│支  票  號  碼│面    額│發票日及有無│繳回公│交銀行  │
│號│        │              │(新台幣)│丁○○背書  │司日期│託收日期│
├─┼────┼───────┼────┼──────┼───┼────┤
│  │台灣中小│              │二百二十│八十七年一月│      │        │
│一│企業銀行│0000000│三萬元  │三十一日    │11.│ 1. │
│  │仁德分行│              │        │有          │      │        │
├─┼────┼───────┼────┼──────┼───┼────┤
│  │中國國際│              │        │八十七年一月│11.│        │
└─┴────┴───────┴────┴──────┴───┴────┘
┌─┬────┬───────┬────┬──────┬───┬────┐
│二│商業銀行│0000000│六十萬元│三十一日    │左右某│ 同  右 │
│  │三民分行│              │        │有          │日    │        │
├─┼────┼───────┼────┼──────┼───┼────┤
│  │台灣中小│              │一百二十│八十七年二月│      │        │
│三│企業銀行│0000000│五萬一千│二十五日    │1.６│ 2. │
│  │仁德分行│              │八百元  │有          │      │        │
├─┼────┼───────┼────┼──────┼───┼────┤
│  │台灣土地│              │一百二十│八十七年二月│      │        │
│四│銀行新興│0000000│二萬元  │二十八日    │同  右│ 同  右 │
│  │分行    │              │        │有          │      │        │
├─┼────┼───────┼────┼──────┼───┼────┤
│  │第一商業│              │一百八十│八十七年二月│      │        │
│五│銀行北臺│0000000│萬六千元│二十八日    │同  右│ 同  右 │
│  │南分行  │              │        │有          │      │        │
├─┼────┼───────┼────┼──────┼───┼────┤
│  │台南市第│              │        │八十七年三月│      │        │
│六│六信用合│0000000│九十萬元│三十一日    │1.６│ 4.４ │
└─┴────┴───────┴────┴──────┴───┴────┘
┌─┬────┬───────┬────┬──────┬───┬────┐
│  │作社大興│              │        │有          │      │        │
│  │分社    │              │        │            │      │        │
├─┼────┼───────┼────┼──────┼───┼────┤
│  │第一商業│              │一百零五│八十七年三月│      │        │
│七│銀行東臺│0000000│萬元    │三十一日    │同  右│ 同  右 │
│  │南分行  │              │        │有          │      │        │
├─┼────┼───────┼────┼──────┼───┼────┤
│  │高雄區中│              │        │八十七年三月│      │        │
│八│小企業銀│五三四八三    │一百五十│三十一日    │同  右│ 同  右 │
│  │銀行四維│              │二萬元  │有          │      │        │
│  │分行    │              │        │            │      │        │
├─┼────┼───────┼────┼──────┼───┼────┤
│  │上海商業│              │廿九萬八│八十七年一月│      │無 託 收│
│九│銀行前金│0000000│千九百元│三十一日    │11.│記    錄│
│  │分行    │              │        │無          │      │        │
└─┴────┴───────┴────┴──────┴───┴────┘
     總計：一千零八十七萬六千七百元
